# 请教陈版主，国企子公司收到的政府补助能为直接视为母公司出资

提问人：yud198 时间：2018-01-13 10:46:41
请教陈版主，一家国企A和私企B合资成立一家C公司开发一个旅游项目，在投资协议中，A和B约定：有关该项目政府专项补助资金属A公司代为政府持有，视为A公司的增加出资，此时B公司应以货币方式按照出资比例补足。本年C项目公司收到了一笔政府专项补助资金 10 万元，项目公司C就按照约定进行账务处理： 借：银行存款 贷：其他应付款 同时，两家股东股权占比为51:49，期末其他应付款余额中，两家股东的余额占比与股权比例相同。如果该笔补助资金不能视为A公司的投资，那按照协议约定，A公司就需要另外投入 10 万元。 另外，在A公司账上，该笔补助资金是计入营业外收入的，同时挂的往来款。 请问：A公司和C公司对该笔补助资金的处理是否合适？

回答人：chenyiwei
基于“有关该项目政府专项补助资金属A公司代为政府持有，视为A公司的增加出资，此时B公司应以货币方式按照出资比例补足”的约定，A公司收到该款项时应作为政府资本性投入处理，计入专项应付款，下拨给C时增加对C的长期股权投资成本。C应相应增加归属于A的实收资本，同时办妥增资手续

提问人：yud198 时间：2018-01-20 12:00:20
谢谢版主答复！那该笔补助资金直接由财政拨付给C项目公司，并未经过A公司账户的情况下，A公司可以将其作为自己的营业外收入呢？同时C公司直接放在其他应付款余额，B公司等比例增加其他应付款，而未实际增加实收资本的做法是否可取？

回答人：chenyiwei
如果C作为营业外收入，与主帖“有关该项目政府专项补助资金属A公司代为政府持有，视为A公司的增加出资”是否矛盾？且一旦计入损益就要双方股东共享。

提问人：yud198 时间：2018-01-21 17:03:37
谢版主再次回复，实际上这笔资金是政府直接拨付给C项目公司，通常应该是直接计入C公司的营业外收入，但C公司并未作为营业外收入，也未增加自己的实收资本或者资本公积，而是挂入其他应付款-A公司，同时B公司根据同比例投入部分资金，计入其他应付款B公司。 然后A公司将这笔政府实际直接拨给C公司的补助，计入自己的营业外收入，但是这笔补助的文件上并没有A公司的事，A公司记营业外收入应该不合适吧？

回答人：chenyiwei
应不恰当。